【裁判字號】    99,上訴,1059
【裁判日期】    990324
【裁判案由】    毒品危害防制條例
【裁判全文】
臺灣高等法院刑事判決                99年度上訴字第1059號
上  訴  人
即  被  告  甲○○
上列上訴人因違反毒品危害防制條例案件，不服臺灣板橋地方法
院99年度訴字第130號，中華民國99年2月10日第一審判決（起訴
案號：臺灣板橋地方法院檢察署98年度毒偵字第8595號），提起
上訴，本院判決如下：
    主  文
上訴駁回。
    理  由
一、依刑事訴訟法第350條、第361條、第362條、第367條規定，
    不服地方法院之第一審判決而上訴者，須提出上訴書狀，並
    應敘明具體理由，為上訴必備之程式；其所提出之書狀未敘
    述上訴理由，或僅曾以言詞陳述上訴理由者，均應於上訴期
    間屆滿後20日內補提理由書於第一審法院。第一審法院經形
    式審查，認逾期未補提上訴理由者，應定期間先命補正；逾
    期未補正者，為上訴不合法律上之程式，應以裁定駁回。倘
    已提出上訴理由，但所提非屬具體理由者，則由第二審法院
    以上訴不合法律上之程式，判決駁回。而所謂具體理由，必
    係依據卷內既有訴訟資料或提出新事證，指摘或表明第一審
    判決有何採證認事、用法或量刑等足以影響判決本旨之不當
    或違法，而構成應予撤銷之具體事由，始克當之（例如：依
    憑證據法則具體指出所採證據何以不具證據能力，或依憑卷
    證資料，明確指出所為證據證明力之判斷如何違背經驗、論
    理法則）；倘僅泛言原判決認定事實錯誤、違背法令、量刑
    失之過重或輕微，而未依上揭意旨指出具體事由，或形式上
    雖已指出具體事由，然該事由縱使屬實，亦不足以認為原判
    決有何不當或違法者（例如：對不具有調查必要性之證據，
    法院未依聲請調查亦未說明理由，或援用證據不當，但除去
    該證據仍應為同一事實之認定），皆難謂係具體理由，俾與
    第二審上訴制度旨在請求第二審法院撤銷、變更第一審不當
    或違法之判決，以實現個案救濟之立法目的相契合，並節制
    濫行上訴（參照最高法院97年度台上字第892 號刑事判決意
    旨）。
二、本件被告不服原審判決，提起上訴，其於民國（下同）99年
    3月5日提出上訴狀稱：「被告家中無人擔起經濟重擔，僅靠
    被告一份微薄薪水貼補家用，被告之家境實在令人堪虞，請
    求上訴不再求以輕處，實以訴求可否有其他替代在監執行之
    方案，被告已自行前往臺北省立醫院昆明分院求以美沙冬治
    療，尚在療程中，未予間斷，實有療效，如蒙恩准，實感德
    便」云云。
三、查原審判決係認定：「被告前因施用毒品案件，經臺灣板橋
    地方法院以90年度毒聲字第663 號裁定送觀察、勒戒後，認
    有繼續施用毒品之傾向，再經臺灣板橋地方法院以90年度毒
    聲字第4464號裁定令入戒治處所施以強制戒治，嗣於91年11
    月12日執行完畢出所，並由臺灣板橋地方法院檢察署檢察官
    以92年度戒毒偵字第7 號為不起訴處分確定。惟其於上開強
    制戒治執行完畢後5年內，復因於96年6月16日施用第一級、
    第二級毒品案件，經臺灣板橋地方法院以96年度訴字第2626
    號刑事判決分別判處有期徒刑8月、4月，應執行有期徒刑10
    月，後因撤回上訴而確定；又因詐欺案件，經臺灣臺中地方
    法院以97年度豐簡字第505號刑事簡易判決判處有期徒刑2月
    確定。上述各罪刑經接續執行後，甫於98年5 月17日縮刑期
    滿執行完畢。詎被告仍未悛悔，復基於施用第一級毒品海洛
    因（下稱海洛因）及第二級毒品甲基安非他命（下稱甲基安
    非他命）之犯意，於98年9月6日某時，在臺北縣永和市某友
    人住處內，以將海洛因及甲基安非他命粉末置於玻璃球吸食
    器內，再以火燒烤下方使其產生煙霧而加以吸用之方式，同
    時非法施用海洛因及甲基安非他命一次。嗣於98年9月7日夜
    間11時10分許，在臺北縣中和市○○路611 號前為警查獲，
    經警為其採集尿液，送驗結果呈鴉片類（嗎啡）及甲基安非
    他命類陽性反應，始悉上情等情。以被告所為係犯毒品危害
    防制條例第10條第1項之施用第一級毒品罪及同條第2項之施
    用第二級毒品罪。其施用前持有海洛因、甲基安非他命之行
    為，均為其施用之高度行為所吸收，而不另論罪。被告以一
    行為同時施用海洛因及甲基安非他命，為想像競合犯，應依
    刑法第55條規定從一重依施用第一級毒品罪處斷。又被告前
    曾受如事實欄所示之有期徒刑執行完畢，有臺灣高等法院被
    告前案紀錄表在卷可按，其受有期徒刑執行完畢後5 年內，
    故意再犯本件有期徒刑以上之罪，為累犯，應依刑法第47條
    第1 項之規定加重其刑。」原審判決並詳載其審酌科刑之一
    切情狀之理由稱：「爰審酌被告前已有因施用毒品而經觀察
    、勒戒、強制戒治及論罪科刑之紀錄，有上開被告前案紀錄
    表一份在卷可按，猶再犯本件施用毒品犯行，可徵其悔意不
    深，遠離毒品之意志薄弱，惟其施用毒品係自戕行為，對他
    人法益尚無具體危害，及其施用毒品之動機，暨犯罪後坦承
    犯行之態度等一切情狀，量處有期徒刑捌月」（原審判決第
    3 頁），故原審判決已就量刑刑度詳為審酌並明其理由，
    原審判決認事用法，核無違誤，量刑亦屬妥適，被告上訴意
    旨僅以家庭因素，空泛指稱：「被告之家境實在令人堪虞，
    請求上訴不再求以輕處，實以訴求可否有其他替代在監執行
    之方案，被告已自行前往臺北省立醫院昆明分院求以美沙冬
    治療，尚在療程中，未予間斷，實有療效，如蒙恩准，實感
    德便」云云，惟被告前已有因施用毒品而經觀察、勒戒、強
    制戒治及論罪科刑之紀錄，猶再犯本件施用毒品犯行，可徵
    其悔意不深，遠離毒品之意志薄弱，原審判決亦已詳為審酌
    並明其理由，認事用法，核無不合，量刑亦屬妥適，被告
    上訴意旨，尚不足以認為原審判決有何不當或違法，亦不足
    以影響原審判決量刑刑度之本旨，核非上開法條規定之上訴
    應敘述之具體理由，此外，被告復未具體指摘原審判決關於
    認定事實、適用法律及量刑等事項，究竟有何違法或不當之
    具體情形。揆諸上開說明，本件上訴未敘述具體理由及不合
    法律上之程式，應予駁回，並不經言詞辯論為之。
據上論斷，應依刑事訴訟法第367條前段、第372條，判決如主文
。
中    華    民    國    99    年    3     月    24    日
                  刑事第三庭  審判長法  官  陳博志
                                    法  官  劉興浪
                                    法  官  許文章
以上正本證明與原本無異。
如不服本判決，應於收受送達後10日內向本院提出上訴書狀，其
未敘述上訴之理由者並得於提起上訴後10日內向本院補提理由書
（均須按他造當事人之人數附繕本）「切勿逕送上級法院」。
                                    書記官  蔡慧娟
中    華    民    國    99    年    3     月    24    日

司法院資訊處製作；財團法人民間司法改革基金會備份。
